臺灣高等法院臺中分院民事裁定
111年度上易字第191號
上  訴  人  劉翠娥  
訴訟代理人  何孟炤  
上列上訴人與被上訴人南投縣政府間損害賠償事件，上訴人為訴
之追加，本院裁定如下：
    主  文
上訴人應於收受本裁定正本後五日內，補繳裁判費新臺幣柒仟捌
佰元，逾期未補正，即駁回其追加之訴。
    理  由
一、按核定訴訟標的之價額，以起訴時之交易價額為準。以一訴
    主張數項標的者，其價額合併計算之。又非因財產權而起訴
    者，徵收裁判費新臺幣（下同）3,000元。於非財產權上之
    訴，並為財產權上之請求者，其裁判費分別徵收之，民事訴
    訟法第77條之1第2項前段、第77條之2第1項前段、第77條之
    14分別定有明文。次按訴之變更或追加，其變更或追加後訴
    訟標的之價額超過原訴訟標的之價額者，就其超過部分補徵
    裁判費。而向第二審或第三審法院上訴，依第77條之13及第
    77條之14規定，加徵裁判費十分之五；於第二審為訴之變更
    、追加或依第54條規定起訴者，其裁判費之徵收，依前條第
    3項規定，並準用前項規定徵收之。民事訴訟法第77條之15
    第3項及第77條之16第1項前段、第2項前段亦有明文。　　
二、本件上訴人與被上訴人南投縣政府間損害賠償事件，上訴人
    不服臺灣南投地方法院110年度訴字第116號第一審判決，提
    起上訴後，於本院追加聲明請求：㈠被上訴人應將圍籬恢復
    原狀。㈡被上訴人應賠償上訴人新臺幣（下同）18萬元。㈢被
    上訴人應在南投縣○○鎮○○○段000地號土地（下稱000地號土
    地）旁，豎立長70公分寬50公分之永久告示牌，内容聲明「
    内政部與法院裁示000地號非公共道路，南投縣政府製」（
    見本院卷第107頁）。查本件訴訟標的價額合計新臺幣（下
    同）980,080元（上訴利益780,080元，加計追加之訴請求圍
    籬恢復原狀之價額2萬元及損害賠償18萬元），應徵第二審
    裁判費16,185元，另於000地號土地豎立永久告示牌部分，
    係命被上訴人為一定之行為，屬非因財產權而起訴，依上開
    規定，應徵收裁判費4,500元，合計應徵裁判費20,685元。
    上訴人僅繳納上訴部分裁判費12,885元，茲限上訴人於收受
    本裁定正本5日內，逕向本院補繳7,800元，逾期即駁回其追
    加之訴。
三、爰裁定如主文。
中　　華　　民　　國　　111 　年　　7 　　月　　18　　日
                          民事第八庭   
                              審判長法　官  杭起鶴
                                    法　官  吳國聖
                                    法　官  黃裕仁
正本係照原本作成。
核定訴訟標的價額部分得抗告，命補繳裁判費部分不得抗告。　
如不服裁定得於收受送達後10日內向本院提出抗告理由狀(須按
他造人數附具繕本)，並繳納抗告費新台幣1000元。因疫情而遲
誤不變期間，得向法院聲請回復原狀。
                                    書記官  王麗珍

中　　華　　民　　國　　111 　年　　7 　　月　　18　　日